臺灣新竹地方法院刑事宣示判決筆錄      100年度訴字第121號
公  訴  人  臺灣新竹地方法院檢察署檢察官
被      告  林進陽
上列被告因違反商業會計法等案件，經檢察官提起公訴後（100
年度偵字第523 號），聲請改依協商程序而為判決，本院於民國
100 年12月16日下午5 時在第十法庭宣示判決，出席職員如下：
    審判長法  官  黃美盈
          法  官  傅伊君
          法  官  蔡川富
          書記官  劉雅文
          通  譯  陳治閔
審判長起立朗讀判決主文、犯罪事實要旨、處罰條文、附記事項
，及告以上訴限制、期間並提出上訴狀之法院，且諭知記載其內
容：
一、主  文：
    林進陽共同連續犯商業會計法第七十一條第一款之填製不實
    罪，處有期徒刑伍月，如易科罰金，以銀元參佰元即新台幣
    玖佰元折算壹日；減為有期徒刑貳月又拾伍日，如易科罰金
    ，以銀元參佰元即新台幣玖佰元折算壹日。
二、犯罪事實要旨：
    林進陽明知設立公司行號並無嚴格之身份限制，自己亦無財
    力開設公司擔任負責人，如任意將身分資料提供他人設立公
    司，該他人極有可能利用其登記負責人之身分填製不實統一
    發票之會計憑證，並將該不實之統一發票交予其他公司，幫
    助其他公司申報扣抵銷項稅額逃漏稅捐，竟仍與某姓名年籍
    不詳之成年男子（下稱甲男）共同基於填製不實會計憑證及
    幫助他人逃漏稅捐之概括犯意，於民國93年9 月22日前某日
    在不詳地點將身分證件交予甲男後，該甲男乃於93年9 月22
    日以林進陽之名義持向臺北市政府申請設立豐欣懋開發有限
    公司（統一編號：00000000，設於台北市○○街43號3 樓，
    下稱豐欣懋公司），林進陽因此乃擔任豐欣懋公司之登記負
    責人。甲男再於93年10月20日將林進陽之國民身分證及代林
    進陽填妥之委託書，一併交予不知情之會計師陳麗珠，委託
    陳麗珠出面領用豐欣懋公司購買之統一發票。嗣甲男明知豐
    欣懋公司係虛設之公司行號，與附表所示之四家公司並無交
    易往來關係，竟自93年10月間某日起迄同年12月止，連續虛
    偽開立如附表所示之不實統一發票會計憑證，予附表所示程
    硯公司等4 家營業人持以向稅捐主管機關提出，充作進項憑
    證扣抵銷項稅額而逃漏稅捐，足生損害於稅捐機關對於稅捐
    稽徵管理之正確性，總計開立虛偽不實之統一發票共35紙，
    銷貨發票金額為新台幣（下同）1421萬4851元，總計可供扣
    抵之銷項稅額為71萬749元。
三、處罰條文：
    修正前商業會計法第71條第1 款，稅捐稽徵法第43條第1 項
    ，刑法第2 條第1 項前段、第11條前段、修正前刑法第28條
    、第56條、第55條、第41條第1 項前段，廢止前罰金罰鍰提
    高標準條例第1 條前段、第2 條，中華民國九十六年罪犯減
    刑條例第2 條第1 項第3 款、第7 條、第9 條。
四、協商判決除有刑事訴訟法第455 條之4 第1 項第1 款於本訊
    問程序終結前，被告撤銷協商合意或檢察官撤回協商聲請者
    ；第2 款被告協商之意思非出於自由意志者；第4 款被告所
    犯之罪非第455 條之2 第1 項所定得以協商判決者；第6 款
    被告有其他較重之裁判上一罪之犯罪事實者；第7 款法院認
    應諭知免刑或免訴、不受理者情形之一，及違反同條第2 項
    「法院應於協商合意範圍內為判決；法院為協商判決所科之
    刑，以宣告緩刑或二年以下有期徒刑、拘役或罰金為限」之
    規定者外，不得上訴。
五、如有前述得上訴情形而不服本判決，得自收受判決（即以本
    宣示判決筆錄代之）送達之日起10日內，向本院提出上訴書
    狀，並應敘述具體理由，如未敘述上訴理由者，應於上訴期
    間屆滿後20日內補提理由書狀於本院（均須按他造當事人之
    人數附繕本）「切勿逕送上級法院」。
中    華    民    國    100   年    12    月    16    日
                                      書記官  劉雅文
                                審判長法  官  黃美盈
                                      法  官  傅伊君
                                      法  官  蔡川富
正本係照原本作成。
中    華    民    國    100   年    12    月    16    日
                                      書記官  劉雅文
附表：豐欣懋公司虛開發票張數及幫助逃漏稅額表
┌─┬────────┬───┬──┬──────┬────┬────┐
│編│虛開不實發票之對│虛開發│發票│銷售額（新臺│營業稅額│備註    │
│號│象              │票期間│張數│幣：元）    │（新臺幣│        │
│  │                │年/月 │    │            │：元）  │        │
├─┼────────┼───┼──┼──────┼────┼────┤
│1 │程硯科技有限公司│93/11 │7   │447萬4857元 │22萬3743│        │
│  │                ├───┼──┤            │元      │        │
│  │                │93/12 │2   │            │        │        │
├─┼────────┼───┼──┼──────┼────┼────┤
│2 │翔泰管理顧問有限│93/10 │6   │202萬5713元 │10萬1287│        │
│  │公司            │      │    │            │元      │        │
├─┼────────┼───┼──┼──────┼────┼────┤
│3 │偉樺廣告有限公司│93/10 │11  │380萬9523元 │19萬477 │        │
│  │                │      │    │            │元      │        │
├─┼────────┼───┼──┼──────┼────┼────┤
│4 │僑楷廣告有限公司│93/10 │9   │390萬4758元 │19萬5242│        │
│  │                │      │    │            │元      │        │
├─┴────────┴───┼──┼──────┼────┼────┤
│合計                        │35  │1421萬4851元│71萬749 │        │
│                            │    │            │元      │        │
└──────────────┴──┴──────┴────┴────┘
附錄本件論罪科刑法條：
修正前商業會計法第71條：
商業負責人、主辦及經辦會計人員或依法受託代他人處理會計事
務之人員有左列情事之一者，處五年以下有期徒刑、拘役或科或
併科新臺幣十五萬元以下罰金：
一、以明知為不實之事項，而填製會計憑證或記入帳冊者。
二、故意使應保存之會計憑證、帳簿報表滅失毀損者。
三、意圖不法之利益而偽造、變造會計憑證、帳簿報表內容或撕
    毀其頁數者。
四、故意遺漏會計事項不為記錄，致使財務報表發生不實之結果
    者。
五、其他利用不正當方法，致使會計事項或財務報表發生不實之
    結果者。
稅捐稽徵法第43條
教唆或幫助犯第41條或第42條之罪者，處3 年以下有期徒刑、拘
役或科新臺幣6 萬元以下罰金。
稅務人員、執行業務之律師、會計師或其他合法代理人犯前項之
罪者，加重其刑至二分之一。
稅務稽徵人員違反第33條規定者，除觸犯刑法者移送法辦外，處
1 萬元以上5 萬元以下罰鍰。